\section{Verbale della riunione}

\subsection{Decisione utilizzo di Rest}
Si è deciso di non utilizzare Rest per la comunicazione e continuare con i Socket.

\subsection{Discussione diagrammi per RP}
Si è data come scadenza il completamento dei diagrammi entro il 3 Aprile.
Sono stati visti insieme quelli prodotti finora e corretti gli eventuali errori.

\subsection{Protocollo di comunicazione}
Si è discusso il nuovo protocollo di comunicazione per le nuove operazioni tra Admin, Manager e Forklift.
Si trova al seguente \href{https://threewaymilkshake.atlassian.net/wiki/spaces/PORTACS/pages/237764625/Collegamento+NodeJs+Java}{link}.

\subsection{Decisioni data RQ}
Si è deciso di fissare la PB il 2021-04-12, mentre la RQ il 2021-04-19.

\subsection{Domande per il proponente}
\begin{itemize}
	\item Chiedere se è opportuno cambiare il fatto che ogni POI è rappresentato come un tipo char, oppure se cambiarlo in string;
	\item conferma prodotto con Docker.
\end{itemize}